ACORDAO-COMPLETO-2350557

ACÓRDÃO DE RELAÇÃO

ACÓRDÃO DE RELAÇÃO 867/2019 ATA 12/2019 - PLENÁRIO

Acórdão 867/2019-TCU-Plenário
	Os ministros do Tribunal de Contas da União, reunidos em sessão de Plenário, ACORDAM, por unanimidade, com fundamento no artigo 113, § 1º, da Lei 8.666/93; artigo 43 da Lei 8.443/92; c/c os artigos 1º, inciso XXIV; 17, inciso IV; 143, inciso III; 234, § 2º, 2ª parte; 235 e 237, todos do Regimento Interno, em conhecer da presente representação; indeferir o pedido de medida cautelar formulado por Mediphacos Indústrias Médicas S/A (CNPJ 21.998.885/0001-30) , ante a inexistência dos requisitos necessários à sua concessão; e fazer as determinações sugeridas, de acordo com os pareceres emitidos nos autos.
1. Processo TC-Processo 003.896/2019-6 (REPRESENTAÇÃO) 
	1.1. Órgão/Entidade: Hospital Geral de Curitiba.
	1.2. Relator: Ministro Aroldo Cedraz.
	1.3. Representante do Ministério Público: não atuou.
	1.4. Unidade Técnica: Secretaria do TCU no Estado do Paraná (Sec-PR) .
	1.5. Representação legal: Wanderley Romano Donadel (OAB/MG 78.870) .
	1.6. Determinações/Recomendações/Orientações:
	1.6.1. diligenciar o Hospital diligenciar o Hospital Geral de Curitiba, com fundamento nos artigos 157 e 187 do Regimento Interno/TCU, para que, no prazo de quinze dias, envie os seguintes documentos e esclarecimentos devidamente fundamentados relativos ao Pregão 6/2019:
	1.6.1.1. quais as justificativas para a indicação de especificações técnicas relativas a tecnologias da empresa Alcon/Novartis, como por exemplo, Active Fluidics, Balanced Energy, Applied Integration, Ozil Torsional, luvas de irrigação Intrepid, Console Centurion Vision System, contidas no item 5 do Termo de Referência;
	1.6.1.2. informe se foram elaborados Estudos Preliminares para a contratação e se nesses estudos foram comparadas outras soluções para a contratação, como, por exemplo: compras em itens separados, locação dos equipamentos, compra dos equipamentos;
	1.6.1.3. com relação à formação de kits/conjuntos no Grupo 1 ao invés de adjudicação por itens separadamente, qual é a relação de dependência entre os itens que foram considerados em cada kit? São utilizados em conjunto? Não podem ser desmembrados e cotados individualmente? Devem ser de mesma marca?;
	1.6.1.4. com relação à exigência de cessão de equipamento em comodato, todos os itens que formam o grupo precisariam ser fornecidos em conjunto com o equipamento cedido? há necessidade de compatibilidade técnica ou fator mercadológico que indique a obrigatoriedade da compra vinculada à cessão para todos os materiais? Dentre todos os materiais cotados não existe nenhum que independa tecnicamente da marca/modelo do equipamento?
	1.6.1.5. informe a razão pela qual não consta resposta e registro no Comprasnet da impugnação oferecida pela empresa Mediphacos, sendo que conforme indica a peça 7 destes autos, o e-mail de impugnação foi enviado em 15/2/2019 (tempestivamente, já que a sessão estava prevista para 20/2/2019) ao e-mail "licitacaohgec@gmail.com", canal indicado para as impugnações conforme item 22.2 do edital; 
	1.6.2. encaminhe cópia dos estudos preliminares e demais elementos relativos à fase de planejamento da contratação.

Hospital Geral de Curitiba.

ACORDAO-COMPLETO-2388928

Acórdão de Relação 26/2020 - Plenário

Acórdão de Relação

AROLDO CEDRAZ

Wanderley Romano Donadel (OAB/MG 78.870).

Não atuou.

REPRESENTAÇÃO (REPR)

Secretaria do TCU no Estado do Paraná (Sec-PR).